臺灣臺南地方法院刑事判決　　　　　　　 95度訴緝字第100號
公　訴　人　臺灣臺南地方法院檢察署檢察官
被　　　告　甲○○
上列被告因偽造文書等案件，經檢察官提起公訴（86年度偵字第
12022號），本院判決如下：
    主  文
甲○○連續行使偽造私文書，足以生損害於他人，處有期徒刑伍
月，如易科罰金，以銀元佰元即新臺幣玖佰元折算壹日；又以
加害生命之事，恐嚇他人致生危害於安全，處有期徒刑貳月，如
易科罰金，以銀元佰元即新臺幣玖佰元折算壹日；應執行有期
徒刑陸月，如易科罰金，以銀元佰元即新臺幣玖佰元折算壹日
。
    事　實
一、甲○○計劃盜刷消費乙○○所有之匯豐銀行信用卡（卡號：
    0000000000000000號），明知自己借用該
    信用卡係為供自己盜刷消費之用，竟意圖為自己不法之所有
    ，於民國八十六年一月初某日許，在臺南縣永康市○○路一
　　九三號，乙○○任職之「雪力冰果店」內，向乙○○佯稱：
  　如將其信用卡借渠持向服務之公司辦理登記，每月可領得新
    臺幣（下同）一萬五千元云云，致乙○○因涉世未深，不疑
    有他而陷於錯誤，乃將該信用卡交予甲○○。詎甲○○於詐
    得該信用卡後，明知渠無清償能力及清償意願，復基於為自
    己不法所有之概括犯意，持上開信用卡至如附表所示之信用
    卡消費特約商店，先後於附表所示之時間，佯裝其為有權使
    用該等信用卡之人，並在簽帳單上偽造「乙○○」之署押，
    而偽造表明係「乙○○」消費之簽帳單私文書後，再持之交
    還如附表所示之特約商店店員核對持卡人身分以為行使，致
    該等店員陷於錯誤，而分別交付消費之物品或提供服務，足
    生損害於乙○○、如附表所示之商店、匯豐銀行及財團法人
    聯合信用卡處理中心對於審核信用卡交易作業之正確性。直
    至上開信用卡之簽帳信用額滿無法再刷卡消費時，甲○○始
    於同年三月間將該信用卡返還予乙○○。嗣乙○○因接獲帳
    單，始知甲○○未經其同意持卡簽帳消費，乃要求甲○○清
    償所簽帳之款項，甲○○竟於同年二月底某日許，在前開冰
    果室內，以加害生命之事，向乙○○嚇稱伊持有槍械，若再
    催討將對其家人不利等語，使乙○○心生畏懼，乃報警查獲
    。
二、案經乙○○訴由臺南縣警察局永康分局報告臺灣臺南地方法
    院檢察署檢察官偵查起訴。
    理　由
一、證據能力部分：
　(一)按刑事訴訟法施行法第二條規定：「修正刑事訴訟法施行前
    ，已經開始偵查或審判之案件，除有特別規定外，其以後之
    訴訟程序，應依修正刑事訴訟法終結之。」；同法第七條之
    三亦規定：「中華民國九十二年一月十四日修正通過之刑事
    訴訟法施行前，已繫屬於各級法院之案件，其以後之訴訟程
    序，應依修正刑事訴訟法終結之。但修正刑事訴訟法施行前
    已依法定程序進行之訴訟程序，其效力不受影響。」查本件
    被告甲○○涉犯偽造文書等罪之案件，業於八十六年十二月
    二日繫屬於本院，是本件於修正刑事訴訟法施行以後之訴訟
    程序，則本諸程序從新之原則，仍應適用刑事訴訟法第一百
    五十八條之三、同法第一百五十九條至第一百五十九條之五
    所謂傳聞法則及其例外等規定審理終結；惟施行以前已依法
    定程序進行之訴訟程序，其效力則不受影響。至於警詢及偵
    查中之調查程序，因不屬於刑事訴訟法施行法第七條之三所
    稱「依法定程序進行之訴訟程序」（最高法院九十四年臺上
    字第五九四一號判決參照），故此等證據仍應適用九十二年
    一月十四日修正通過後之刑事訴訟法認定其證據能力。
　(二)綜上所述，本件被告涉犯偽造文書等罪之案件，其證據之證
　  據能力如下：
    1.查本件被告甲○○涉犯偽造文書等罪之案件，業於八十六
      年十二月二日繫屬於本院，並已於八十七年三月二十三日
      進行訊問證人乙○○之訴訟程序。證人即告訴人乙○○於
      該訴訟程序之證述雖未經具結，然其於修正刑事訴訟法施
      行前，係本於告訴人之獨特地位而為陳述，依當時有效之
      刑事訴訟法並無應具結之規定。是依刑事訴訟法施行法第
      七條之三但書規定，證人即告訴人告訴人乙○○於刑事訴
      訟法修正前，在訴訟程序中所為之陳述，並不因其未具結
      而無證據能力。
    2.次按，被告以外之人於審判外之言詞或書面陳述，除法律
      有規定者外，不得作為證據，刑事訴訟法第一百五十九條
      第一項定有明文。惟被告以外之人於審判外之陳述，雖不
      符刑事訴訟法第一百五十九條之一至第一百五十九條之四
      之規定，而經當事人於審判程序同意作為證據，法院審酌
      該言詞陳述或書面陳述作成時之情況，認為適當者，亦得
      為證據；當事人、代理人或辯護人於法院調查證據時，知
      有第一百五十九條第一項不得為證據之情形，而未於言詞
      辯論終結前聲明異議者，視為有前項之同意，刑事訴訟法
      第一百五十九條之五第一、二項亦定有明文。查本件證人
      乙○○於警詢之指訴及匯豐銀行帳單三紙固屬被告以外之
      人於審判外之陳述，惟被告甲○○於本院審理時，對前揭
      檢察官用以證明其犯行之各項證據均表示無意見，有本院
      九十六年一月十七日審判筆錄在卷可稽，顯已同意將之作
      為證據，是前揭證據均得作為本案之證據方法。
    3.惟按刑事訴訟法第一百五十八條之三規定：「證人、鑑定
      人依法應具結而未具結者，其證言或鑑定意見不得作為證
      據。」，其立法理由乃在擔保該證言或鑑定意見，係據實
      陳述或公正誠實之可信性，故未依法具結者，依證據絕對
      排除法則，當然無證據能力，而不得作為證據。而告訴人
      於被告案件中係屬證人，應依人證之調查程序，使其立於
      證人之地位，依同法第一百八十六條之規定，具結後而為
      陳述，其供述證據始有證據能力，此項規定，於檢察官偵
      查及審判中，均有其適用。查本件證人即告訴人乙○○於
      八十六年十月二十三日，受臺灣臺南地方法院檢察署檢察
      官訊問時，檢察官並未告以證人作證之義務，亦未命其具
      結，是其向檢察官所陳述被告甲○○涉有偽造文書等案件
      之情節，依上開刑事訴訟法第一百五十八條之三之規定，
      即不得作為證據。
二、訊據被告甲○○固不否認有於如附表所示之時、地持證人乙
    ○○之前揭信用卡刷卡消費，並冒用其名義，偽造「乙○○
    」署押，偽造簽帳單私文書供行使之用等情，惟堅決否認有
    何詐得信用卡及恐嚇犯行，辯稱：伊與乙○○有交往過，該
    信用卡係伊向乙○○所借得云云（參見警卷第一頁、本院八
    十七年三月一日訊問筆錄及本院九十六年一月十七日審判筆
    錄）；又辯稱：乙○○雖有向伊催討簽帳款項，但伊並無對
    之恐嚇云云（參見本院八十七年三月一日訊問筆錄及本院九
    十六年一月十七日審判筆錄）。經本院查：
  (一)被告甲○○於附表所示之時、地持證人乙○○之前揭信用卡
    刷卡消費，並冒用其名義偽造「乙○○」之署押，偽造簽帳
    單私文書供行使之用等情，業據被告於警詢時坦承不諱，供
    稱：「（問：你每次刷卡均填寫何人姓名？有無經黃女同意
    ？）我都是冒用乙○○簽名。沒有經黃女同意」等語（參見
    警卷第二頁）；嗣於本院九十六年一月十七日審理時復供稱
    ：（問：對檢察官起訴之犯罪事實，有何意見？）刷卡簽帳
    、消費部分及簽「乙○○」之簽名我承認等語（參見本院九
    十六年一月十七日審判筆錄第十一頁），核與證人乙○○於
    警詢及本院審理時之證述相符（參見警卷第三頁至第四頁、
    本院八十七年三月二十三日訊問筆錄、本院九十六年一月十
    七日審判筆錄），並有匯豐銀行帳單三紙在卷可稽（參見警
    卷第七頁至第九頁），是此部分之事實已堪認定。
  (二)其次，被告甲○○雖以該信用卡係向證人即被害人乙○○所
    借得云云置辯。惟查：
    1.衡諸一般社會經驗，使用借貸之借用人如欲借用他人之物
      者，必先合理說明其借用之原由，說得貸與人同意後，貸
      與人始可能交付借用物，況信用卡乃現代社會殊為重要之
      交易工具，當持卡人在已填妥交易標的及金額等應記載事
      項之簽帳單上簽名，即表示其承認有此交易行為，並授權
      發卡銀行無條件付款予持該簽帳單請款之特約商店，倘非
      有特殊事由或特別信賴之關係，一般人當不會任意交付信
      用卡予他人使用。查被告甲○○僅空言其與證人乙○○曾
      經交往，該信用卡係向其借得，卻未就二人之關係及其取
      得該信用卡之原因有何具體合理之說明，其辯詞已顯不合
      常情，難以採信。
    2.次查，證人乙○○於九十六年一月十七日本院審理時結證
      ：「（問：你有無將匯豐銀行信用卡拿給被告？）有」；
      「（問：被告拿走你的信用卡，有無說明用途？）沒有說
      」；「（問：他拿你的信用卡之前或之後，他有無說明要
      拿該信用卡到餐廳消費等語？）沒有」；「（問：這張信
      用卡有無拿回？）他後來有還我」；「（問：何原因還妳
      ？他自己拿給我，然後我看到帳單才知道他有去刷卡」等
　　　語（參見本院九十六年一月十七日審判筆錄第四頁至第七
　　　頁）。揆諸證人乙○○於供前具結而陳述，其當無甘冒偽
  　　證罪制裁之風險而誣陷被告於罪之理，是證人前揭證詞可
    　信為真，足認被告未據實告稱其借用該信用卡係為供自己
      刷卡消費，致證人乙○○陷於錯誤，誤以為被告不會盜用
      該信用卡，始將該卡交予被告，其確有欺瞞證人乙○○之
      情事。
    3.至被告究係以何等藉口向證人乙○○商借信用卡乙節，證
      人乙○○於警詢時證稱：（問：甲○○於何時、何地向妳
      借用何種信用卡？）他約於八十六年一月初某日到我店內
      找我稱，要借我的信用卡回他公司辦理登記後他每月可向
      公司領取新臺幣一萬五千元紅利，我不疑有詐，便將我所
      有之匯豐銀行信用卡借給他等語（參見警卷第三頁）。嗣
      於八十七年三月二十三日本院審理時復證稱：「（問：與
      甲○○如何認識？）在我店內認識的客人。當初他知道我
      有信用卡，他說他如果有信用卡，公司會給他一萬五千元
      ，並說如果女朋友的也可以，他要我假裝他的女朋友，並
      拿我的信用卡，我是在八十六年一月將信用卡交給他，一
      直到八十六年三月他才將卡還我」等語（參見本院八十七
      年三月二十三日訊問筆錄）。證人乙○○嗣於九十六年一
　　　月十七日本院審理時雖改口結證：「（問：為何將信用卡
      拿給被告？）被告當時問我要不要買車，我說好，他並問
      我有沒有證件、信用卡，我說有，並拿給他」；「（問：
      妳的意思是說被告拿走信用卡是為了要買車？）沒有，他
      說他要買車給我，他問我有沒有證件、信用卡，我說有，
      我就拿給他」；「（問：被告當時拿你的信用卡，有無講
      到要拿去公司辦登記用？）沒有」等語（參見本院九十六
      年一月十七日審判筆錄第四頁至第七頁）。是證人於九十
      六年一月十七日本院審理時之證述，與前二次訊問之陳述
      內容雖不一致，惟觀諸本院前開二次審理程序距本件案發
      之時業已相隔約十年之久，衡情證人對於作證細節隨時間
      久遠而記憶模糊，亦屬正常。是以證人乙○○於警詢及八
      十七年三月二十三日本院審理時所為之證述，因與事發時
      點較為接近，係證人於記憶猶新之情況下所為之供述，自
      較為可採。
    4.綜上所查，被告甲○○前揭辯詞顯不足採信，其向證人乙
      ○○佯稱欲借其信用卡，持向服務之公司辦理登記，每月
      可領得一萬五千元云云，致證人乙○○不疑有他，因陷於
      錯誤而交付信用卡予被告等情亦堪認定。
  (三)最後，被告甲○○又以證人乙○○雖有向伊催討簽帳款項，
    但伊並無對之恐嚇云云置辯。惟查：
    1.查證人乙○○於警詢時證稱：「（問：你有否詢問甲○○
      ？）有，他坦承盜用我的信用卡，並且一直未還我消費掉
      之金額」；「（問：妳有否催討？）有，但甲○○拒不還
      債，且稱：他有槍若再催討要對我家人不利。當時我心中
      很害怕。時間約在二月底某日，地點是在我店內」；「（
      問：你有否看見甲○○持有槍枝？）我曾於八十六年一月
      間某日在店內，他告訴我他有槍，以四、五十萬元購得，
      當時他手摸右腰，衣服內鼓鼓的，我認為是槍枝」；「（
      問：你是否心生畏懼？）是，我很害怕，而且他經常打電
      話騷擾我」等語（參見警卷第三頁至第四頁）。嗣於八十
      七年三月二十三日本院審理時復證稱：「（問：他共簽帳
      多少？）八萬八千多元，我向他催討時，他就恐嚇我，說
      他有槍，並要對我和家人不利，我很害怕」等語（參見本
      院八十七年三月二十三日訊問筆錄）。依據上開證詞，證
      人乙○○所證之案情為：證人乙○○於八十六年一月間某
      日在店內得知被告持有槍枝，嗣被告盜用其信用卡，且未
      歸還欠款，乃向其催討，詎被告竟於八十六年二月底某日
      ，在雪力冰果店內出言恐嚇之等情。
    2.嗣證人乙○○於九十六年一月十七日，受審判長訊問時結
      證：「（問：你當時接到銀行帳單，有無想辦法與被告聯
      繫清償事宜？）有，他說他會繳，但他有拿給我第一個月
      的錢（最低繳款額度）之後就沒有」；「（問：你接到銀
      行帳單，並找被告處理，是在電話中或在何場合講的？）
      以電話連絡」；「（問：當時被告在你店內說他身上有帶
      槍械？）有，他說如果我再向他要，他有槍」；「（問：
      這是什麼時候的事？）他刷完卡，並繳第一個月的錢之後
      ，我要再向他拿錢時他講的」；「（問：繳完第一個月之
      後多久？）不記得」；「（問：被告當天如何說？）我也
      忘記了，他是有在電話中講，實際內容我忘記了」；「（
      問：當天在雪力冰果店面對面時，他如何講？）他在電話
      中講的，有無在雪力冰過店講，我忘記了」等語（參見本
      院九十六年一月十七日審判筆錄）。是證人於案經十年之
      久後，雖猶能概述案情經過為：因被告盜用其信用卡，且
　　　未歸還欠款，乃向其催討，詎被告竟於繳交第一個月之最
　　　低繳款額度後就未再償還，經證人向其催討，竟出言恐嚇
  　　等情，惟其對於確切之犯罪地點、恐嚇內容均已記憶模糊
    　，其陳述之證明力固稍嫌薄弱。
    3.惟按證人或當事人於案發之初之供述，較少權衡利害得失
      或受他人之干預，較之事後翻異之詞為可信，即所謂案重
      初供，故除非可證明其更異之詞與事實相符或其初供係虛
      偽者外，自不得任意捨棄初供於不採（最高法院八十年台
      上字第五一０九號、八十二年台上字第五三一一號、八十
      三年台上字第三二四三號判決參照）。查證人乙○○於同
　　　日，在本院復受檢察官詢問時結證：「（問：請審判長提
　　　示警卷八十六年九月十二日下午筆錄，當初你再警局表示
 　　 ：你有向被告討債，被告拒不還債，且被告說有槍，若再
      要錢，就要對你家人不利，當時心中很害怕，時間約在二
      月底某日，地點在我的店內等語，是否實在？）（提示並
      告以要旨）有說過（證人當庭閱覽筆錄）」；「（問：請
      審判長提示警卷筆錄，你是否於警詢中有講：曾於八十六
      年一月間某日，在店內，被告告訴你說有槍，以四、五十
      萬元購買，當時他手摸右腰，衣服內鼓鼓的，你認為是槍
      枝等語，你是否這樣講？）（提示並告以要旨）有（證人
      當庭閱覽筆錄）」；「（問：警詢筆錄中之手印是否由你
      親自捺印？）是的」；「（問：你在警詢中的陳述，是否
      實在？）都實在」等語。揆諸證人乙○○於供前具結而確
      認警詢時之陳述均係實在，其當無甘冒偽證罪制裁之風險
      而誣陷被告於罪之理，再參酌前揭案重初供之法理，證人
      雖更異之詞，惟觀諸本院前開二次審理程序與本件案發相
      隔約十年之久，衡情證人對於作證細節隨時間久遠而記憶
      模糊，亦屬正常，且其猶能敘述恐嚇案情之概況，是其警
      詢之初供當非有意構陷被告入罪之虛偽陳述，可信為真。
      本院據此認為，被告恐嚇犯行亦堪認定，應依法論科。
三、論罪科刑：
　(一)按行為後法律有變更者，適用行為時之法律。但行為後之法
　  律有利於行為人者，適用最有利於行為人之法律，刑法第二
    條第一項定有明文。查本件被告甲○○行為後，刑法有關連
    續犯、牽連犯、數罪併罰及易科罰金之折算標準等規定業經
    修正公布，並於九十五年七月一日生效施行。上揭規定因新
    舊法規定不同，利與不利之情形互見，均屬足以影響刑罰權
    判斷之法律變更，自有就新舊法規定比較之必要，以決定適
    用最有利於行為人之法律，詳如下述。
　(二)核被告甲○○詐得證人乙○○之前揭信用卡供自己消費使用
　  ，所為係犯刑法第三百三十九條第一項之詐欺取財罪；又被
    告持前揭信用卡至如附表所示之商店冒用證人乙○○之名義
　　刷卡消費，所為係犯同法第二百十六條、第二百十條之行使
  　偽造私文書罪、同法第三百三十九條第一項之詐欺取財罪，
    公訴人認被告上開行為均係犯詐欺得利罪，容有未洽，應予
    變更；又被告向證人乙○○揚言持有槍械，若再催討將對其
    家人不利，致其心生畏懼，所為係犯刑法第三百零五條之恐
    嚇安全罪。
  (三)被告甲○○於信用卡簽帳單上偽造署押之行為係偽造私文書
    之部分行為，而其偽造後持以行使，偽造之低度行為為行使
    之高度行為所吸收，均不另論罪。被告先後多次行使偽造私
    文書及詐欺取財犯行，均時間緊接，觸犯犯罪構成要件相同
    之罪名，顯均係出於概括之犯意為之，依修正前刑法第五十
    六條連續犯規定適用之結果，應論以一罪；而依新法適用之
　　結果，因連續犯業經修法刪除，被告所為各應論以數罪。是
  　以比較新、舊法適用後結果，修正後之規定並非較有利於正
    犯，依新法第二條第一項本文規定，自應各依刑法第五十六
    條規定論以一罪，即連續行使偽造私文書罪及連續詐欺取財
    罪，並均依法加重其刑。
  (四)又被告甲○○所犯上開詐欺取財罪、連續行使偽造私文書罪
    及連續詐欺取財等罪間，有方法、目的之牽連關係，如依修
　　正前即行為時法之規定，應依牽連犯之規定而從一重罪處斷
 　 ；依修正後之刑法既已刪除牽連犯之規定，則所犯上述各罪
    即應依數罪併罰之規定分論併罰。茲比較新舊法適用後之結
    果，修正後之規定並非較有利於被告，依刑法第二條第一項
    前段之規定，應適用行為時之法律，即適用修正前刑法第五
    十五條牽連犯之規定，從一重之連續行使偽造私文書罪處斷
    。被告所犯上開連續行使偽造私文書罪、恐嚇安全罪間，其
    犯意各別、罪名不同，應分論併罰。查被告於裁判確定前犯
    數罪，且均係於九十五年七月一日之前犯之，而刑法第五十
　　一條　業於九十四年一月七日修正公布，並於九十五年七月
  　一日施行，修正前刑法第五十一條規定：「數罪併罰，分別
    宣告其罪之刑，依左列各款定其應執行者：」，其中第五款
    規定：「宣告多數有期徒刑者，於各刑中之最長期以上，各
    刑合併之刑期以下，定其刑期。但不得逾二十年。」，修正
    後刑法第五十一條第五款規定：「宣告多數有期徒刑者，於
    各刑中之最長期以上，各刑合併之刑期以下，定其刑期。但
    不得逾三十年」。茲將本件分別適用舊法、新法之結果，均
    不生逾二十年或逾三十年之情形，是以比較新舊法適用之結
    果，就定執行刑之最高刑度而言，並不生「行為後之法律有
    利於行為人」之情形，仍應適用行為時法即修正生效施行前
    刑法第五十一條第五款規定，定其應執行刑。
  (五)爰審酌被告犯罪之動機、目的、手段、及其犯後否認犯行，
    且未與證人及被害人乙○○達成和解，其態度不佳等一切情
    狀，分別量處如主文所示之刑，並定其應執行之刑。又本件
    被告受有期徒刑之宣告應易科罰金之折算標準業經修正。依
    修正前刑法第四十一條第一項前段規定：「犯最重本刑為五
　　年以下有期徒刑以下之刑之罪，而受六個月以下有期徒刑或
  　拘役之宣告，因身體、教育、職業、家庭之關係或其他正當
    事由，執行顯有困難者，得以一元以上三元以下折算一日，
    易科罰金。」又按修正前罰金罰鍰提高標準條例第二條前段
    （現已刪除）規定，就其原定數額提高為一佰倍折算一日。
    是本件被告行為時之易科罰金折算標準，應以銀元三百元折
    算一日，經換算為新臺幣後，應以新臺幣九百元折算為一日
    。惟修正後之刑法第四十一條第一項前段則規定：「犯最重
    本刑為五年以下有期徒刑以下之刑之罪，而受六個月以下有
    期徒刑或拘役之宣告者，得以新臺幣一千元、二千元或三千
    元折算一日，易科罰金。」茲比較修正前後之易科罰金折算
    標準，其適用之結果以修正前之規定較有利於被告，依刑法
    第二條第一項前段，即應適用修正前刑法第四十一條第一項
    本文之規定諭知如易科罰金之折算標準，以資懲儆。
  (六)至被告盜刷時，於簽帳單上偽造之「乙○○」之署押，均未
    扣案，無法證明尚屬存在，爰不予宣告沒收，併此敘明。
據上論斷，應依刑事訴訟法第二百九十九條第一項前段、第三百
條，刑法第二條第一項前段、修正施行前刑法第五十六條、刑法
第二百十六條、第二百十條、第三百三十九條第一項、第三百零
五條、修正施行前刑法第五十五條、修正施行前刑法第四十一條
第一項前段、第五十一條第五款，修正前罰金罰鍰提高標準條例
第二條，現行法規所定貨幣單位折算新臺幣標準條例第二條，判
決如主文。
本案經檢察官丙○○到庭執行職務。
中　　華　　民　　國　　96　　年　　1 　　月　　31　　日
　　　　　　　　　刑事第二庭  審判長法　官  蘇義洲
                              法        官  洪士傑
                              法        官  徐文瑞
以上正本證明與原本無異。
如不服本判決，應於判決送達後10日內，向本院提出上訴狀。
      　　　　　　　　　　　　　　　書記官　張宜柔
中　　華　　民　　國　　96　　年　　1 　　月　　31　　日
附錄法條
中華民國刑法第210條
(偽造變造私文書罪)
偽造、變造私文書，足以生損害於公眾或他人者，處 5 年以下有
期徒刑。
中華民國刑法第216條
(行使偽造變造或登載不實之文書罪)
行使第 210 條至第 215 條之文書者，依偽造、變造文書或登載
不實事項或使登載不實事項之規定處斷。
中華民國刑法第339條
(普通詐欺罪)
意圖為自己或第三人不法之所有，以詐術使人將本人或第三人之
物交付者，處 5 年以下有期徒刑、拘役或科或併科 1 千元以下
罰金。
以前項方法得財產上不法之利益或使第三人得之者，亦同。
前二項之未遂犯罰之。
中華民國刑法第305條
(恐嚇危害安全罪)
以加害生命、身體、自由、名譽、財產之事，恐嚇他人致生危害
於安全者，處 2 年以下有期徒刑、拘役或 3 百元以下罰金。
附表：
┌──┬────┬─────────┬─────┬───┐
│編號│刷卡時間│消費地點          │ 消費金額 │ 備註 │
│    │（民國）│                  │（新台幣）│      │
├──┼────┼─────────┼─────┼───┤
│ 一 │86.01.06│約會視聽休閒中心  │   5000元 │無簽單│
├──┼────┼─────────┼─────┼───┤
│ 二 │86.01.06│約會視聽休閒中心  │  10850元 │無簽單│
├──┼────┼─────────┼─────┼───┤
│ 三 │86.01.08│佳榮資訊社        │  20300元 │無簽單│
├──┼────┼─────────┼─────┼───┤
│ 四 │86.01.14│雅典娜精品店      │   2000元 │無簽單│
├──┼────┼─────────┼─────┼───┤
│ 五 │86.01.15│藝雯辦公家具裝潢工│   4760元 │無簽單│
│    │        │程行              │          │      │
├──┼────┼─────────┼─────┼───┤
│ 六 │86.01.17│古典樂器社        │   3270元 │無簽單│
├──┼────┼─────────┼─────┼───┤
│ 七 │86.01.20│柏園庭園造景企業行│   4930元 │無簽單│
├──┼────┼─────────┼─────┼───┤
│ 八 │86.01.21│藝雯電腦資訊企業行│   4140元 │無簽單│
├──┼────┼─────────┼─────┼───┤
│ 九 │86.01.26│雅典娜精品店      │    300元 │無簽單│
├──┼────┼─────────┼─────┼───┤
│ 十 │86.01.27│聖盟商行股份有限公│   5510元 │無簽單│
│    │        │司                │          │      │
├──┼────┼─────────┼─────┼───┤
│十一│86.01.29│藝雯電腦資訊企業行│   5790元 │無簽單│
├──┼────┼─────────┼─────┼───┤
│十二│86.02,01│歐特服飾店        │   5840元 │無簽單│
├──┼────┼─────────┼─────┼───┤
│十三│86.01.28│伊姿韻律服飾舞蹈用│   5490元 │無簽單│
│    │        │品專賣店          │          │      │
├──┼────┼─────────┼─────┼───┤
│十四│86.01.30│古典樂器社        │   5300元 │無簽單│
├──┼────┼─────────┼─────┼───┤
│十五│86.01.30│雅登廚具          │   4970元 │無簽單│
├──┴────┴─────────┴─────┼───┤
│合計金額                              88450元 │      │
└───────────────────────┴───┘
